臺灣高雄地方法院刑事判決　　　　　　　96年度易字第1887號
公　訴　人　臺灣高雄地方法院檢察署檢察官
被　　　告　丙○○
　　　　　　　　　　（現於臺灣高雄監獄另案執行中）
上列被告因竊盜案件，經檢察官提起公訴（96年度偵字第11256
號），被告於準備程序為有罪之陳述，本院合議庭裁定由受命法
官行簡式審判程序，判決如下：
    主    文
丙○○毀損安全設備竊盜，累犯，處有期徒刑捌月。
    事    實
一、丙○○前於民國90年間因過失致死案件，經本院以90年度雄
    簡字第1335號判決判處有期徒刑8 月，緩刑3 年確定，嗣於
    緩刑期間再犯罪，而經撤銷緩刑宣告；再因竊盜、施用毒品
    等案件，經本院以91年度易字第1830號、91年度訴字第3163
    號判決，各判處有期徒刑1 年6 月、7 月確定，3 件合併定
    應執行有期徒刑2 年6 月，於92年5 月6 日入監執行，並於
    94 年9月10日假釋付保護管束期滿視為執行完畢（構成累犯
    ）。又因加重竊盜、竊盜案件，先後經本院以95年度易字第
    1606號、95年度簡字第6894號判決，各判處有期徒刑8 月、
    6 月確定，並經定應執行刑1 年確定（於96年2 月27日入監
    執行中）。詎仍不知悔改，於96年2 月22日16時許，行經高
    雄縣大寮鄉○○村○○路161 號之3 甲○○住處，見四下無
    人，竟意圖為自己不法之所有，基於竊盜之犯意，自旁邊空
    地持磚塊（無從證明係兇器），毀損撬開上址大門2 面門板
    門環上門鎖之安全設備，推門進入屋內，竊取甲○○所有之
    鍍金首飾1 批、手錶1 支及手機7 支（價值共約新臺幣（下
    同）1 萬8500元）得手後，隨即離去，並將其中2 支手機（
    ZTE PHS 牌搭配門號0000000000號、V82 型序號0000000000
    0） 販賣予「中華當鋪」，得款400 元，供己花用殆盡，其
    餘物品則因無法變賣，而將之丟棄於大寮鄉○○○道88號東
    西向快速公路下方道路旁（未經警查獲）。嗣於96年3 月6
    日11時27分許，在高雄縣燕巢鄉正德新村1 號為警循線查獲
    ，並至中華當鋪扣得甲○○所有之手機2 支（業經被害人以
    原典當價贖回），而查獲上情。
二、案經高雄市政府警察局楠梓分局移送臺灣高雄地方法院檢察
    署檢察官偵查起訴。
    理    由
一、本件被告所犯係死刑、無期徒刑、最輕本刑為3 年以上有期
    徒刑以外之罪，其於準備程序中就被訴事實為有罪之陳述，
    經法官告知簡式審判程序之旨，並聽取公訴人、被告之意見
    後，本院合議庭認無不得或不宜改依簡式審判程序進行之情
    事，依刑事訴訟法第273 條之1 第1 項、第284 條之1 規定
    ，裁定本件進行簡式審判程序，合先敘明。
二、檢察官、被告於本院審理程序，對起訴書所載證據清單所列
    證據之證據能力，均不爭執，且被告就其於警詢時之陳述，
    亦表示實在，無意見等語（參本院卷第36、41頁）。再上揭
    事實，業據被告於警詢及本院審理中坦承不諱，並與被害人
    甲○○於警詢中之指訴情節相符，且有扣案之中華當鋪出質
    物品紀錄、楠梓分局扣押筆錄、扣押物品目錄表及收據各1
    份、手機照片2 紙在卷可資佐證，復有被害人立具之贓物認
    領保管單1 份在卷可稽，被告之自白，核與事實相符，是被
    告確有踰越門扇竊取他人財物之行為，事證明確，犯行堪以
    認定，應予依法論科。
三、按所謂毀越門扇牆垣，係指毀損或超越及踰越門扇牆垣而言
    ；毀越門扇而入室行竊，其越入行為即屬侵入住宅，已結合
    於所犯加重竊盜罪質中，並無更行構成侵入住宅罪。又所謂
    安全設備，係指依社會通常觀念足認為防盜之設備而言（參
    最高法院22年上字第454 號、25年上字第4168號、27年上字
    第1887號判例意旨）。本件被告雖以被害人住處大門附近隨
    手撿起之磚塊，敲擊破壞2 面門板門環上之門鎖後侵入，所
    破壞者為用以鎖住門環之鎖頭，係屬安全設備。惟其所持之
    磚塊（未扣案），無從證明係客觀上足對人之生命、身體及
    安全構成威脅之兇器。
四、被告係毀損安全設備入內竊取財物，核其所為，係犯刑法第
    321 條第1 項第2 款毀損安全設備而竊盜罪。被告竊得上開
    財物典當處分2 支手機，係竊盜後處分贓物之後行為，核屬
    不罰。又被告前因過失致死案件，經本院以90年度雄簡字第
    1335號判決判處有期徒刑8 月、緩刑3 年，再於緩刑期間因
    竊盜、施用毒品等案件，經本院以91年度易字第1830號、91
    年度訴字第3163號判決，各判處有期徒刑1 年6 月、7 月確
    定，且於上開緩刑宣告撤銷，上開3 件合併定應執行有期徒
    刑2 年6 月確定後入監執行，於94年9 月10日假釋付保護管
    束期滿視為執行完畢，有台灣高等法院被告前案紀錄表1 份
    在卷足參，其於5 年以內再故意犯本件有期徒刑以上之罪，
    依刑法第47條第1 項規定，構成累犯，應予加重其刑。爰審
    酌被告前甫因竊盜等案件經執行徒刑完畢，仍不思悔改，以
    正當工作謀生，僅為一時貪念，竟破壞安全設備竊取他人財
    物，欠缺對他人財產權之尊重，行為實有偏差，且屬累犯，
    而尚未與被害人達成和解，惟念其犯後坦承犯行，態度尚可
    ，所竊得財物價值非鉅（據被害人警詢稱約值1 萬8500元）
    ，且上開手機2 支業經被害人以原典當價贖回等一切情狀，
    量處如主文所示之刑，以資懲儆。
據上論結，應依刑事訴訟法第273 條之1 第1 項、第284 條之1
、第299 條第1 項前段，刑法第321 條第1 項第2 款、第47條第
1 項，判決如主文。
本案經檢察官乙○○到庭執行職務。
中　　華　　民　　國　　96　　年　　6 　　月　　29　　日
                  刑事第二庭    法　官  李昆南
以上正本證明與原本無異。
如不服本判決，應於判決送達後10日內，向本院提出上訴狀。
中　　華　　民　　國　　96　　年　　6 　　月　　29　　日
                                書記官  黃美玲
附錄本判決論罪之法條：
刑法第321條（加重竊盜罪）
犯竊盜罪而有左列情形之一者，處6月以上、5年以下有期徒刑：
  二、毀越門扇、牆垣或其他安全設備而犯之者。
